---
title: "Target Markdown"
output: html_document
---

```{r setup, include = FALSE}
knitr::opts_chunk$set(collapse = TRUE, comment = "#>")
```


## Packages laden


```{r}

library(targets)
library(tarchetypes)
library(RcppTOML)
library(future)
library(data.table)
library(quanteda)

tar_unscript()
```


## Todo


- rename "spruch" in original downloadtable to "spruchgruppe" when major rerun is in order
- standardize "." and "_"




## Konfiguration


```{targets global-config, tar_globals = TRUE}

datestamp <- Sys.Date()

config <- parseTOML("CE-BPatG_Config.toml")

dir.analysis <- paste0(getwd(),
                       "/analysis")

options(timeout = config$download$timeout)


tar_option_set(packages = c("fs",           # Verbessertes File Handling
                            "zip",          # Verbessertes ZIP Handling
                            "mgsub",        # Vektorisiertes Gsub
                            "httr",         # HTTP-Werkzeuge
                            "rvest",        # HTML/XML-Extraktion
                            "knitr",        # Professionelles Reporting
                            "kableExtra",   # Verbesserte Kable Tabellen
                            "pdftools",     # Verarbeitung von PDF-Dateien
                            "ggplot2",      # Fortgeschrittene Datenvisualisierung
                            "scales",       # Skalierung von Diagrammen
                            "data.table",   # Fortgeschrittene Datenverarbeitung
                            "readtext",     # TXT-Dateien einlesen
                            "quanteda",     # Fortgeschrittene Computerlinguistik
                            "future",       # Parallelisierung
                            "future.apply"))# Funktionen höherer Ordnung für Parallelisierung



```


## Funktionen definieren

```{targets global-functions, tar_globals = TRUE}

lapply(list.files("functions", full.names = TRUE), source)

source("R-fobbe-proto-package/f.linkextract.R")
source("R-fobbe-proto-package/f.year.iso.R")
source("R-fobbe-proto-package/f.hyphen.remove.R")
source("R-fobbe-proto-package/f.fast.freqtable.R")
source("R-fobbe-proto-package/f.future_lingsummarize.R")
source("R-fobbe-proto-package/f.future_multihashes.R")

```




## Aufräumen

Löscht Dateien im Output-Ordner, die nicht vom heutigen Tag sind.


```{r}

unlink(grep(datestamp,
            list.files("output",
                       full.names = TRUE),
            invert = TRUE,
            value = TRUE))

```



## Ordner erstellen

```{r}

#unlink("output", recursive = TRUE)
dir.create("output", showWarnings = FALSE)
dir.create("temp", showWarnings = FALSE)

dir.create(dir.analysis, showWarnings = FALSE)

```



## Standard-Angaben definieren

```{targets global-boilerplate, tar_globals = TRUE}

## Caption for diagrams
caption <- paste("Fobbe | DOI:",
                 config$doi$data$version)


## Prefix for figure titles
prefix.figuretitle <- paste(config$project$shortname,
                            "| Version",
                            datestamp)

## File prefix
prefix.files <- paste0(config$project$shortname,
                       "_",
                       datestamp)

							
```				






## Metadaten für TXT-Dateien definieren

```{targets global-txtvars, tar_globals = TRUE}

docvarnames <- c("gericht",
                 "spruchgruppe",
                 "leitsatz",
                 "datum",
                 "spruchkoerper_az",
                 "registerzeichen",
                 "eingangsnummer",
                 "eingangsjahr_az",
                 "zusatz_az",
                 "kollision")

```





## ZIP-Datei für Source definieren

```{targets global-sourcefiles, tar_globals = TRUE}

files.source.raw <-  c(list.files(pattern = "\\.R$|\\.toml$|\\.md$|\\.Rmd$"),
                       "R-fobbe-proto-package",
                       "data",
                       "functions",
                       "tex",
                       "gpg",
                       "buttons",
                       list.files(pattern = "renv\\.lock|\\.Rprofile",
                                  all.files = TRUE),
                       list.files("renv",
                                  pattern = "activate\\.R",
                                  full.names = TRUE))

```








## Parallelisierung aktivieren

Parallelisierung wird zur Beschleunigung der Konvertierung von PDF zu TXT und der Datenanalyse mittels **quanteda** und **data.table** verwendet. Die Anzahl threads wird automatisch auf das verfügbare Maximum des Systems gesetzt, kann aber auch nach Belieben auf das eigene System angepasst werden. Die Parallelisierung kann deaktiviert werden, indem die Variable **fullCores** auf 1 gesetzt wird.




### Anzahl logischer Kerne festlegen

```{r}

if (config$cores$max == TRUE){
    fullCores <- availableCores()
}


if (config$cores$max == FALSE){
    fullCores <- as.integer(config$cores$number)
}

message(paste("Parallel processing: using", fullCores, "cores."))

## Quanteda
quanteda_options(threads = fullCores) 

## Data.table
setDTthreads(threads = fullCores) 


```


 






## Data Targets


```{targets data}

list(tar_target(file.scope,
                "data/CE-BPatG_Scope.csv",
                format = "file"),
     tar_target(scope,
                fread(file.scope)),
     tar_target(file.variables,
                "data/CE-BPatG_Variables.csv",
                format = "file"),
     tar_target(variables,
                fread(file.variables)),
     tar_target(file.az.brd,
                "data/AZ-BRD_1-0-1_DE_Registerzeichen_Datensatz.csv",
                format = "file"),
     tar_target(az.brd,
                fread(file.az.brd)),
     tar_target(files.source,
                files.source.raw,
                format = "file"),
     tar_target(changelog,
                "CHANGELOG.md",
                format = "file")
     )

```


<!--

tar.download <- list(tar_target(dt.download,
                                f.download_table_make(x = scope,
                                                      debug.toggle = config$debug$toggle,
                                                      debug.pages = config$debug$pages)),
                     tar_target(az_clean,
                                f.clean_az_bpatg(dt.download$az)),
                     tar_target(spruchgruppe_clean,
                                f.clean_spruch_bpatg(dt.download$spruch)),
                     tar_target(dt.download.final,
                                f.download_table_finalize(x = dt.download,
                                                          az = az_clean,
                                                          spruchgruppe = spruchgruppe_clean)),
                     tar_target(files.pdf,
                                f.download(url = dt.download.final$url,
                                           filename = dt.download.final$doc_id,
                                           dir = "pdf",
                                           sleep.min = 0,
                                           sleep.max = 0.1,
                                           retries = 3,
                                           retry.sleep.min = 2,
                                           retry.sleep.max = 5,
                                           debug.toggle = FALSE,
                                           debug.files = 500),
                                format = "file")
                     )


tar.convert <- list(tar_target(files.txt,
                               f.pdf_extract_targets(files.pdf),
                               format = "file"),
                    tar_target(dt.bpatg,
                               f.readtext(x = files.txt,
                                          docvarnames = docvarnames))
                    )

tar.enhance <- list(tar_target(dt.bpatg.datecleaned,
                               f.clean_dates(dt.bpatg)),
                    tar_target(var_verfahrensart,
                               f.var_verfahrensart(dt.bpatg.datecleaned$registerzeichen,
                                                   az.brd = az.brd,
                                                   gericht = "BPatG")),
                    tar_target(var_aktenzeichen,
                               f.var_aktenzeichen(dt.bpatg.datecleaned,
                                                  az.brd = az.brd,
                                                  gericht = "BPatG")),
                    tar_target(var_entscheidung_typ,
                               f.var_entscheidung_typ_bpatg(dt.bpatg.datecleaned$text)),
                    tar_target(var_ecli,
                               f.var_ecli_bpatg(dt.bpatg.datecleaned,
                                                entscheidung_typ = var_entscheidung_typ)),
                    tar_target(var_lingstats,
                               f.lingstats(dt.bpatg.datecleaned,
                                           multicore = config$parallel$lingsummarize,
                                           cores = fullCores,
                                           germanvars = TRUE)),
                    tar_target(var_constants,
                               data.frame(version = as.character(datestamp),
                                          doi_concept = config$doi$data$concept,
                                          doi_version = config$doi$data$version,
                                          lizenz = as.character(config$license$data))[rep(1,
                                                                             nrow(dt.bpatg.datecleaned)),]),
                    tar_target(dt.bpatg.full,
                               f.dataset_finalize(dt.bpatg.datecleaned,
                                                  download.table = dt.download.final,
                                                  aktenzeichen = var_aktenzeichen,
                                                  ecli = var_ecli,
                                                  entscheidung_typ = var_entscheidung_typ,
                                                  verfahrensart = var_verfahrensart,
                                                  lingstats = var_lingstats,
                                                  constants = var_constants,
                                                  variablen = variables$variable)),
                    tar_target(dt.bpatg.meta,
                               dt.bpatg.full[, !"text"])
                    )



tar.write  <- list(tar_target(csv.full,
                              f.tar_fwrite(x = dt.bpatg.full,
                                           filename = file.path("output",
                                                                paste0(prefix.files,
                                                                       "_DE_CSV_Datensatz.csv"))
                                           )
                              ),
                   
                   tar_target(csv.meta,
                              f.tar_fwrite(x = dt.bpatg.meta,
                                           filename = file.path("output",
                                                                paste0(prefix.files,
                                                                       "_DE_CSV_Metadaten.csv"))
                                           )
                              ),
                   tar_target(csv.hashes,
                              f.tar_fwrite(x = hashes,
                                           filename = file.path("output",
                                                                paste0(prefix.files,
                                                                       "_DE_KryptographischeHashes.csv"))
                                           )
                              )
                   )



tar.zip <- list(tar_target(zip.pdf.all,
                           f.zip_targets(files.pdf,
                                         filename = paste(prefix.files,
                                                          "DE_PDF_Datensatz.zip",
                                                          sep = "_"),
                                         dir = "output",
                                         mode = "cherry-pick"),
                           format = "file"),

                tar_target(zip.pdf.leitsatz,
                           f.zip_targets(grep("_LE_", files.pdf, value = TRUE),
                                         filename = paste(prefix.files,
                                                          "DE_PDF_Leitsatz-Entscheidungen.zip",
                                                          sep = "_"),
                                         dir = "output",
                                         mode = "cherry-pick"),
                           format = "file"),
                
                tar_target(zip.txt,
                           f.zip_targets(files.txt,
                                         filename = paste(prefix.files,
                                                          "DE_TXT_Datensatz.zip",
                                                          sep = "_"),
                                         dir = "output",
                                         mode = "cherry-pick"),
                           format = "file"),
                
                tar_target(zip.csv.full,
                           f.zip_targets(csv.full,
                                         filename = gsub("\\.csv", "\\.zip", basename(csv.full)),
                                         dir = "output",
                                         mode = "cherry-pick"),
                           format = "file"),
                tar_target(zip.csv.meta,
                           f.zip_targets(csv.meta,
                                         filename = gsub("\\.csv", "\\.zip", basename(csv.meta)),
                                         dir = "output",
                                         mode = "cherry-pick"),
                           format = "file"),

                tar_target(zip.source,
                           f.zip_targets(files.source,
                                         filename = paste0(prefix.files,
                                                           "_Source_Code.zip"),
                                         dir = "output",
                                         mode = "mirror"),
                           format = "file"),
                tar_target(zip.all,
                           c(zip.pdf.all,
                             zip.pdf.leitsatz,
                             zip.txt,
                             zip.csv.full,
                             zip.csv.meta,
                             zip.source)),
                tar_target(hashes,
                           f.tar_multihashes(zip.all,
                                             multicore = config$parallel$lingsummarize,
                                             cores = fullCores))
                )



tar.reports <- list(tar_target(latexdefs,
                               f.latexdefs(config,
                                           dir = "temp",
                                           datestamp = datestamp)),
                    tar_target(lingstats.summary,
                               f.lingstats_summary(dt.bpatg.full,
                                                   germanvars = TRUE)),
                    tar_render(report.tests,
                               file.path("markdown",
                                         "CE-BPatG_Testreport.Rmd")),
                    tar_render(report.codebook,
                               file.path("markdown",
                                         "CE-BPatG_Codebook.Rmd"))
                    )


list(tar.data,
     tar.download,
     tar.convert,
     tar.enhance,
     tar.write,
     tar.zip,
     tar.reports
     )

-->




