---
title: "Robustness Checks | Corpus der Entscheidungen des Bundespatentgerichts (CE-BPatG)"
author: Seán Fobbe
geometry: margin=3cm
papersize: a4
fontsize: 11pt
output:
  pdf_document:
    toc: true
    toc_depth: 3
    number_sections: true
    pandoc_args: --listings
    includes:
      in_header: ../tex/Preamble_DE.tex
      before_body: [../temp/Definitions.tex, ../tex/Titlepage_Robustness.tex]
bibliography: ../temp/packages.bib
nocite: '@*'
---



```{r, setup, include=FALSE}
knitr::opts_chunk$set(fig.path = file.path("..", "analysis/"),
                      dev = config$fig$format,
                      dpi = config$fig$dpi,
                      fig.align = config$fig$align,
                      echo = TRUE,
                      warning = TRUE,
                      message = TRUE)

```



# Ergebnisse laden


```{r}
tar_load(latexdefs)
tar_load(dt.scope)
tar_load(dt.download.final)
tar_load(dt.bpatg.final)
tar_load(files.pdf)
tar_load(files.txt)
tar_load(files.html)

```




# Pipeline visualisieren



```{r, CE-BPatG_00_Pipeline_Graph_stahlblau, fig.width = 12, fig.height = 14, fig.pos = "p", fig.cap = "Der vollständige Prozess der Datensatz-Kompilierung."}


edgelist <- tar_network(targets_only = TRUE)$edges
setDT(edgelist)

g  <- igraph::graph.data.frame(edgelist,
                               directed = TRUE)

ggraph(g,
       'sugiyama') + 
    geom_edge_diagonal(colour = "#005189")+
    geom_node_point(size = 2,
                    color = "white")+
    geom_node_text(aes(label = name),
                   color = "white",
                   size = 2,
                   repel = TRUE)+
    theme_void()+
    labs(
        title = paste(prefix.figuretitle,
                      "| Vollständiger Prozess der Datensatz-Kompilierung"),
        caption = caption
    )+
    theme(
        plot.title = element_text(size = 14,
                                  face = "bold",
                                  color = "white"),                        
        plot.background = element_rect(fill = "black"),
        plot.caption = element_text(color = "white"),
        plot.margin = margin(10, 20, 10, 10)
    )

```






# Vollständigkeit der Datenbank-Auswertung










## Genauen Such-Umfang berechnen




```{r}

## SOLL
year <- gsub("([0-9]{4})-[0-9]{4}\\.html", "\\1", basename(dt.scope$file))
page <- gsub("[0-9]{4}-([0-9]{4})\\.html", "\\1", basename(dt.scope$file))
loc <- paste0(year, "-", page)

scope.test <- data.table(year, page, loc)


## IST
dt.download.final[, loc := {
    loc <- paste0(year,
                  "-",
                  page)
    list(loc)
}]


```



## Theoretischer Fehlbetrag

```{r}
SOLL <- scope.test[,.N] * 15 
IST <- dt.download.final[,.N]

missing.N <- SOLL - IST

print(missing.N)

```


## Seiten mit weniger als 15 Entscheidungen anzeigen

```{r}
less15 <- dt.download.final[, .N,  keyby = "loc"][N < 15]

print(less15)
```


## Fehlbetrag durch Seiten mit weniger als 15 Entscheidungen

```{r}
less15.N <- (length(less15$N) * 15) - sum(less15$N)
print(less15.N)
```

## Tatsächlicher Fehlbetrag

 **Test:** Ist der Fehlbetrag vollständig durch Seiten mit weniger als 15 Entscheidungen zu erklären? Falls ja, weisen beide sub-Tests maximal ein Ergebnis von 0 oder ein negatives Ergebnis auf.


### Fehlbetrag der NICHT durch Seiten mit weniger als 15 Entscheidungen erklärbar ist

```{r}
print(missing.N - less15.N)
```


### Gegenüberstellung: Anzahl Jahre und Anzahl Seiten mit weniger als 15 Entscheidungen

Für jedes Jahr sollte es eine letzte Seite mit weniger als 15 Entscheidungen geben. Falls zufällig die letzte Seite exakt 15 Entscheidungen hat, wäre das Ergebnis negativ. Ein Ergebnis von 0 oder kleiner bedeutet, dass der Test bestanden wurde. Der Test ist nur aussagekräftig wenn der gesamte Such-Umfang abgefragt wurde.

```{r}
if (config$debug$toggle == FALSE){
    less15[,.N] - uniqueN(scope.test$year)
    }
```


## Vorhandensein aller Jahr/Seiten-Kombinationen

Dieser Test zeigt an, ob alle Jahr/Seiten-Kombinationen auch in den Daten vorhanden sind. Falls nicht, zeigt er die fehlenden Kombinationen an.


```{r}
setdiff(scope.test$loc,
        dt.download.final$loc)
```








# Vollständigkeit der Texte




## Download: Fehlende HTML-Dateien

```{r}
setdiff(dt.scope$filename,
        basename(files.html))
```



## Download der PDF-Dateien

```{r}
setdiff(dt.download.final$doc_id,
        basename(files.pdf))
```

## Konvertierung zu TXT-Dateien

```{r}
setdiff(tools::file_path_sans_ext(basename(files.pdf)),
        tools::file_path_sans_ext(basename(files.txt)))
```





# Variablen

## Anzahl Variablen

```{r}
length(dt.bpatg.final)
```


## Alle Namen der Variablen

```{r}
names(dt.bpatg.final)
```


## Beispiel-Werte

```{r}
str(dt.bpatg.final)
```








# Frequenztabellen erstellen


## Ignorierte Variablen

 **Hinweis:** Diese Variablen werden bei der Erstellung der Frequenztabellen nicht berücksichtigt.

```{r}
freqtable.ignore  <-  c("text",
                        "eingangsnummer",
                        "datum",
                        "doc_id",
                        "ecli",
                        "aktenzeichen",
                        "tokens",
                        "typen",
                        "saetze",
                        "zeichen",
                        "bemerkung",
                        "url")
```



## Vorbereitung


```{r}

## Liste zu prüfender Variablen

varlist <- setdiff(names(dt.bpatg.full), freqtable.ignore)
print(varlist)


## Präfix definieren

prefix <- paste0(config$project$shortname,
                 "_01_Frequenztabelle_var-")

```

## Frequenztabellen berechnen


```{r, results = "asis"}

f.fast.freqtable(dt.bpatg.full,
                 varlist = varlist,
                 sumrow = TRUE,
                 output.list = FALSE,
                 output.kable = TRUE,
                 output.csv = TRUE,
                 outputdir = dir.analysis,
                 prefix = prefix,
                 align = c("p{5cm}",
                           rep("r", 4)))

```






```{r, results = "asis"}
cat(readLines(tar_read(changelog)),
    sep = "\n")

```





# Parameter für strenge Replikationen


```{r}
system2("openssl", "version", stdout = TRUE)

sessionInfo()

```



# Literaturverzeichnis
