---
title: "Codebook | Corpus der Entscheidungen des Bundespatentgerichts (CE-BPatG)"
author: Seán Fobbe
geometry: margin=3cm
papersize: a4
fontsize: 11pt
output:
  pdf_document:
    toc: true
    toc_depth: 3
    number_sections: true
    pandoc_args: --listings
    includes:
      in_header: Preamble_DE.tex
      before_body: [../temp/CE-BPatG_Definitions.tex, ../tex/CE-BPatG_CodebookTitle.tex]
---


```{r, setup, include=FALSE}
knitr::opts_chunk$set(fig.path = file.path("..", "analysis/"),
                      dev = config$fig$format,
                      dpi = config$fig$dpi,
                      fig.align = config$fig$align)

```



```{r, echo=FALSE}
tar_load(latexdefs)
```







\newpage


# Senatsgruppen am Bundespatentgericht

\label{senatsgruppe}

\begin{centering}
\begin{longtable}{p{5cm}p{8cm}}

\toprule

Codierung & Senatsgruppe\\

\midrule


GebrM & Gebrauchsmuster-Beschwerdesenat\\
JurBeschw & Juristischer Beschwerdesenat\\
JurBeschwNichtigkeit & Juristischer Beschwerdesenat und Nichtigkeitssenat\\
Marken & Marken-Beschwerdesenat\\
MarkenDesign & Marken- und Design-Beschwerdesenat\\
Nichtigkeit & Nichtigkeitssenat\\
Sortensch & Sortenschutz-Beschwerdesenat\\
TechnBeschw & Technischer Beschwerdesenat\\

\bottomrule

\end{longtable}
\end{centering}



\vspace{1cm}








# Registerzeichen am Bundespatentgericht

Die im Datensatz enthaltenen Registerzeichen wurden jeweils um die runden Klammern bereinigt, um Probleme bei der Nutzung unter Windows zu vermeiden.


\vspace{0.5cm}

\label{register}

\ra{1.2}

\begin{centering}
\begin{longtable}{p{2cm}p{2cm}p{10cm}}

\toprule

Register- zeichen & Codierung & Erläuterung\\

\midrule


Li & Li & Zwangslizenzverfahren \\
LiQ & LiQ & Einstweilige Verfügungen in Zwangslizenzverfahren\\
Ni & Ni &  Patentnichtigkeitsverfahren \\
W-(pat) & W-pat & Beschwerdeverfahren in Patentsachen, Gebrauchsmustersachen, Sortenschutzsachen, Markensachen\\
ZA-(Pat) & ZA-pat & Verfahren über Anträge außerhalb anhängiger Patentsachen\\

\bottomrule

\end{longtable}
\end{centering}










# Parameter für strenge Replikationen


```{r}
system2("openssl", "version", stdout = TRUE)

sessionInfo()

```